臺灣高雄地方法院刑事判決　　　　　　　94年度易字第1221號
公　訴　人　臺灣高雄地方法院檢察署檢察官
被　　　告　甲○○
選任辯護人　丁○○律師
上列被告因竊盜案件，經檢察官提起公訴（93年度偵字第20305
、23261 號），本院判決如下：
    主  文
甲○○無罪。
    理  由
一、本件公訴意旨略以：被告甲○○於民國92年8 月19日晚間11
    時許，在高雄縣林園鄉○○○路348 巷2 號1 樓證人即被害
    人丙○○住處前，徒手竊得證人丙○○所有停放此處之車牌
    號碼GQD-57 1號機車（引擎號碼C0000000號），得手後用為
    代步工具，嗣於93年10月5 日上午8 時35分許，在高雄縣鳳
    山市○○路與光華路口，騎乘該未懸掛車牌之機車為警攔查
    ，而悉上情，因認被告涉有刑法第320 條第1 項之竊盜罪嫌
    云云。
二、按犯罪事實應依證據認定之，無證據不得認定犯罪事實；不
    能證明被告犯罪者，應諭知無罪之判決，刑事訴訟法第15 4
    條第2 項、第301 第1 項分別定有明文。又事實之認定，應
    憑證據，如未能發現相當證據，或證據不足以證明，自不能
    以推測或擬制之方法，以為裁判基礎；被告否認犯罪事實所
    持之辯解，縱屬不能成立，仍非有積極證據足以證明其犯罪
    行為，不能遽為有罪之認定，最高法院40年臺上字第86號、
    30年上字第1831號判例意旨可資參照。訊據被告甲○○固不
    否認騎乘該機車於前揭時、地為警查獲之事實，然堅決否認
    有何竊盜犯行，辯稱：該機車並非伊所竊得，而係僱主戊○○於92年2 月間交伊牽去修理，修好後要予伊上下班使用，
    交付時即無懸掛車牌等語；其辯護人另辯稱：證人戊○○於
    警詢中之陳述無證據能力等語。經查：
（一）證據能力之認定：
      按被告以外之人於偵查中向檢察官所為之陳述，除顯有不
      可信之情況外，得為證據，刑事訴訟法第159 條之1 第2
      項定有明文。又被告以外之人於審判外之陳述，雖不符同
      法第159 條之1 至第159 條之4 規定，而經當事人於審判
      程序同意作為證據，法院審酌該言詞陳述或書面陳述作成
      時之情況，認為適當者，亦得為證據；當事人、代理人或
      辯護人於法院調查證據時，知有同法第159 條第1 項不得
      為證據之情形，而未於言詞辯論終結前聲明異議者，視為
      有前項之同意，同法第159 條之5 亦已明揭其旨。本件證
      人戊○○、劉和泉於偵查中具結而向檢察官所為之陳述，
      未見有何顯不可信之情況，得為證據。另證人丙○○於警
      詢之陳述及卷附贓物領據、車籍作業系統—查詢認可資料
      、車輛失竊證明單、車輛尋獲通報單、車輛竊盜、車牌失
      竊資料個別查詢報表—查詢車輛認可資料等，雖係被告以
      外之人於審判外所為之言詞及書面陳述，然檢察官及被告
      均同意作為證據，且本院審酌其作成之情況，未見有何不
      適當之情形，是亦得為證據。至證人戊○○於警詢之陳述
      ，與其在偵查中及本院審判中所為之陳述相符，是尚無特
      別引為證據之必要，附此敘明。
（二）得心證之理由：
    １、系爭車號GQD-571 號機車失竊之事實，業經證人丙○○
        於警詢及本院審判中陳述明確，並有贓物領據、車籍作
        業系統—查詢認可資料、車輛失竊證明單、車輛尋獲通
        報單、車輛竊盜、車牌失竊資料個別查詢報表—查詢車
        輛認可資料等可資佐證，且被告對於機車失竊之事實亦
        不爭執，應堪以認定。
    ２、就被告辯稱系爭機車係證人戊○○所交付一節，證人戊○○於偵查及本院審判中結證稱：被告係於93年2 月間
        至伊工廠作臨時工，與證人劉和泉均受僱於伊，伊不曾
        交付機車予被告使用，亦未看過甲○○騎乘該機車，甲○○均係騎腳踏車前往上班，工廠附近亦未發現棄置之
        機車等語；證人即當時受僱於戊○○之劉和泉於偵查中
        結證稱（劉和泉嗣後已於94年5 月30日死亡，此有戶籍
        查詢資料可按）：伊與被告均在證人戊○○之工廠上班
        ，伊比被告早半個月到職，且晚1 週離職，伊於93 年
        農曆1 、2 月間開始上班，農曆2 月15日離職，被告均
        係騎腳踏車上班，伊任職期間未曾看過被告騎乘機車上
        班，亦未曾看過或聽過被告提及證人戊○○曾交付機車
        使用等語。經核該2 證人所述相互吻合，而與被告之辯
        解兩歧，另參以被告所稱受領機車之時間係在92年2 月
        間，與證人丙○○失竊機車之時間即92年8 月19日還要
        更早，亦顯與常情不符，是被告辯解應不足採信。至證
        人即經營機車行之乙○○雖表示被告於93年2 、3 月間
        有載運1 輛機車予伊修理，然此亦不足據以認定該機車
        係證人戊○○所交付。
    ３、被告之辯解固不可取，已如前述，然而，衡情一般取得
        機車之途徑要有多端，縱使被告並非自證人戊○○處取
        得機車，亦未必即係自己竊取得來，尚難僅因被告辯解
        不可取，即認定其有竊取該部機車之事實，其間尚有合
        理之懷疑存在，公訴人所提出之各項積極證據，尚不足
        以認定被告有竊盜犯行。至於被告是否涉有贓物罪或其
        他犯罪，宜由檢察官另行依法偵辦。此外復查無其他積
        極證據足資證明被告有何公訴意旨所指竊盜犯行，被告
        犯罪尚無從證明，揆諸首揭說明，自應為無罪之諭知。
據上論斷，應依刑事訴訟法第301 條第1 項，判決如主文。
本案經檢察官黃碧玉到庭執行職務。
中　　華　　民　　國　　94　　年　　9 　　月　　29    日
      鳳山刑事第2 庭審判長法　官  邱明弘
                          法  官  李嘉益
                          法  官  譚德周
以上正本證明與原本無異。
如不服本判決，應於收受送達後10日內向本院提出上訴書狀。
中　　華　　民　　國　　94　　年　　9 　　月　　29　　日
　　　　　　 　　　       書記官  廖美玲
